【裁判字號】    88,交易,398
【裁判日期】    890406
【裁判案由】    過失傷害
【裁判全文】
臺灣臺南地方法院刑事判決                       八十八年度交易字第三九八號
    公  訴  人  臺灣台南地方法院檢察署檢察官
    被      告  丙○○
右列被告因過失傷害案件，經檢察官提起公訴（八十八年度偵字第四三三０號），本
院判決如左：
    主  文
丙○○因過失傷害人，處有期徒刑參月，如易科罰金，以佰元折算壹日。
    事  實
一、丙○○於民國八十八年二月七日十五時許，駕駛車號Ｄ二─二０三一號自小客車
    ，沿臺南市○○區○○路內側快車道由北向南行駛，行至臺南市○○區○○路一
    四０巷三七弄弄口北側時，原應注意汽車行進中駕駛人應注意車前狀況，隨時採
    取必要安全措施，而依當時天候、路況及視野等情形並無不能注意之情事，竟疏
    於注意及此，適有少年甲○○在該弄口正欲穿越該處馬路，亦因未注意左右來車
    而貿然穿越，丙○○則仍保持原速行駛，迨發現後緊急煞車不及而撞及穿越馬路
    之甲○○，致甲○○受有左脛骨、腓骨骨折及頭部外傷併右側硬腦膜上出血等傷
    害。丙○○在肇事後，留在現場，於警員到達肇事現場尚不知車輛之駕駛人而為
    詢問時，主動向警員表明其為肇事車輛之駕駛，並接受裁判。
二、案經少年甲○○之法定代理人乙○○訴由台南市警察局第四分局移送台灣台南地
    方法院檢察署檢察官偵查起訴。
    理  由
一、訊據被告丙○○對於右開犯罪事實均矢口否認，辯稱：當時伊車速已有減慢，並
    且注意前方岔路口有無來車，本事件係因甲○○突然衝過馬路，伊才不及注意，
    因而無法煞車，伊並無過失云云。經查，右開時、地所發生之車禍事件，已有交
    通事故調查報告表、現場照片四幀附卷可稽，又被害人甲○○確因本件車禍致左
    脛骨、腓骨骨折及頭部外傷併右側硬腦膜上出血等傷害，亦經告訴人乙○○提出
    國立成功大學醫學院附設醫院出具之診斷證明書在卷可憑。被告雖以前開情詞置
    辯，惟按駕駛人應注意車前狀況，隨時採取必要安全措施，道路交通安全規則第
    九十四條第三項定有明文。被告丙○○駕駛汽車自應注意上述道路交通安全規定
    ，又依事故發生當時之天候、路況及肇事地點之視野等條件觀之，被告丙○○顯
    無不能注意之情事，竟疏未注意及此，猶貿然快速前行致煞車不及而撞及被害人
    甲○○，被告之行為自有過失甚明，且應負肇事責任，況本件經送台灣省台南區
    車輛行車事故鑑定委員會鑑定結果，亦同此認定，有該會八十九年一月十四日南
    鑑字第八八一五００號鑑定書附卷可參，益徵被告確有過失無疑。雖被害人甲○
    ○於本件事故之發生，因穿越道路未注意左右來車，亦有過失，且其過失同為本
    件車禍之肇事原因，惟既與被告之過失併合而為肇事之原因，被告自亦難免其過
    失之責，是被告所辯並無過失云云，顯係事後卸責之詞，殊不足採，又其過失行
    為與告訴人受傷間復有因果關係，從而本件事證已臻明確，被告過失之犯行，洵
    堪認定。另被告在警員尚不知肇事人而為詢問時，主動向警員表明其為肇事車輛
    之駕駛等事實，亦有警員所製作之警訊筆錄在卷可證。
二、查被告丙○○因過失致被害人受傷，核其所為，係犯刑法第二百八十四條第一項
    之過失傷害罪。被告在肇事後，於警員到場處理，尚不知犯罪嫌疑人而為詢問時
    ，主動向警自首，表明為肇事車輛之駕駛人，並接受裁判，符合自首之要件，應
    依刑法第六十二條之規定減輕其刑。爰審酌被告之品行、應負肇事責任之過失程
    度、被害人所受之傷害及應同負肇事原因之過失責任、被告肇事後無法與被害人
    家屬達成民事上之和解等一切情狀，量處如主文所示之刑，並諭知易科罰金之折
    算標準，以資懲儆。
據上論斷應依刑事訴訟法第二百九十九條第一項前段，刑法第二百八十四條第一項，
第六十二條前段，第四十一條，罰金罰鍰提高標準條例第一條前段，第二條，判決如
主文。
本案經檢察官李宗榮到庭執行職務。
中    華    民    國      八十九      年      四      月      六    日
                                臺灣臺南地方法院交通法庭
                                      法  官  黃  光  進
右正本證明與原本無異。
如不服本判決，應於判決送達後十日內，向本院提出上訴狀（應附繕本）。
                                      書記官  胡  美  娟
中    華    民    國      八十九      年      四      月      六        日
附錄本案論罪科刑法條全文
刑法第二百八十四條第一項：
因過失傷害人者，處六月以下有期徒刑、拘役或五百元以下罰金，致重傷者，處一年
以下有期徒刑、拘役或五百元以下罰金。
右正本證明與原本無異。


司法院資訊處製作；財團法人民間司法改革基金會備份。
